# 请教陈版主 - 金融资产分类问题

提问人：Fang2022 时间：2022-08-29 17:43:32
情景一：国家用现金出资（部分资金由财政直接支付给B发电厂，部分资金由财政转账给B国企，由B国企转账给发电厂），投资一个A民营发电厂（发电厂建设需要大量资金，国家出资部分仅占其中很小一部分），用于发电厂基础设施建设，B国企与发电厂协议约定，建设完成后，国有资金出资形成的资产属于国有资产，资产由B国有企业进行管理，每年由A发电厂按照投资金额的4%返还收益给B国有企业，国企收到收益之后，将收益专款专用，用于发电厂所在区域的农户的用电补偿。请问站在B国有企业的立场，应不应该确认资产，如果应该确认的话，应确认为什么资产；后续如何计量。
情景二：国家用现金出资（部分资金由财政直接支付给B发电厂，部分资金由财政转账给B国企，由B国企转账给发电厂），投资一个A民营发电厂，用于发电厂基础设施建设，协议约定，建设完成后，国有资金出资形成的资产属于国有资产，资产由B国有企业进行管理，每年由A发电厂按照每年发电 260 万度对应的价格（按照每年A发电厂与国网结算的价格计算）返还收益给B国有企业，国企收到收益之后，将收益专款专用，用于发电厂所在区域的农户的用电补偿。请问站在B国有企业的立场，应不应该确认资产，如果应该确认的话，应确认为什么资产；后续如何计量。

回答人：chenyiwei
1 、站在B国企角度，应确认一项对A的债权资产（年收益率4%），同时就持续向农户支付用电补偿的义务确认负债（金额为该义务的折现值）。两者期末都按摊余成本计量。
2 、由于补偿金额与电价挂钩，故如果B不属于电网的关联企业，无法影响电价，则其可收取的收益与电价挂钩，存在嵌入衍生工具（也可以理解为存在取决于指数或比例的变动租赁收款额），根据金融工具或者租赁准则的规定进行后续计量。